【裁判字號】    95,沙交簡上,409
【裁判日期】    950920
【裁判案由】    公共危險
【裁判全文】
臺灣臺中地方法院刑事判決         95年度沙交簡上字第409號
上  訴  人  臺灣臺中地方法院檢察署檢察官
被      告  甲○○
                    國民
上列上訴人因被告公共危險案件，不服本院沙鹿簡易庭95年度沙
交簡字第234號中華民國95年6月22日第一審判決（聲請簡易判決
處刑書案號：台灣台中地方法院檢察署95年度速偵字第1930號）
，提起上訴，本院管轄之第二審合議庭判決如下：
    主  文
上訴駁回。
    事  實
一、甲○○於民國（下同）九十五年五月八日下午十八時許，在
    省道臺七十八線某路邊檳榔攤購買啤酒二罐飲用後，已達不
    能安全駕駛動力交通工具之程度，竟仍貿然駕駛車牌號碼五
    Ｇ－二七一號之自用大貨車由東勢厝交流道行駛上國道一號
    公路往北行駛。於同日晚上二十時三分許，行駛至國道一號
    公路北向一六二公里處（台中縣后里鄉轄）為警查獲，經施
    以酒精濃度呼氣測試，測得其呼氣測定值為每公升○點七二
    毫克。
二、案經內政部警政署國道公路警察局第三警察隊報請台灣台中
    地方法院檢察署檢察官偵查後聲請以簡易判決處刑。
    理  由
一、上揭事實，業據被告甲○○於警、偵訊及本院審理時坦承不
    諱，並有酒精濃度測試單、汽車駕駛人酒後生理協調平衡檢
    測紀錄表、刑法第一百八十五條之三案件查獲後測試觀察紀
    錄表在卷可資佐證。按汽車駕駛人飲酒後其吐氣所含酒精成
    份超過每公升○點二五毫克以上者不得駕車，道路交通安全
    規則第一百十四條第二款訂有明文。另就醫學文獻所知，酒
    精對人體的影響程度依血液中酒精濃度而定，當吐氣濃度達
    每公升○點五五毫克時，將造成反應較慢、感覺減低、影響
    駕駛等輕到中度之酒精中毒症狀。本件被告之呼氣測定值高
    達每公升○點七二毫克，足徵其於駕駛車輛時已達不能安全
    駕駛動力交通工具之程度，仍違規駕車，事證已明，足認被
    告甲○○前揭自白與事實相符，應堪採信，是本件事證至臻
    明確，被告甲○○犯行洵堪認定。
二、核被告甲○○所為，係犯刑法第一百八十五條之三服用酒類
    不能安全駕駛動力交通工具而駕駛罪。上訴人即檢察官之上
    訴意旨略以：被告酒後駕車經測得呼氣中含酒精濃度為每公
    升○點七二毫克，濃度甚高，行車具有高度危險性，嚴重危
    及用路人之人身安全，原審僅處拘役三十日，似難達到警惕
    被告之效，為此請求上訴等語，而蒞庭檢察官於本院九十五
    年九月六日審理時另補充稱：駕駛自小客車，酒測值高於○
    點五五，修法前除法院判決外，還有行政罰款四萬九千五百
    元，修法後刑罰與行政罰不兩罰，故本件判決拘役三十日，
    以易科罰金換算僅二萬七千元，判決太輕，並庭呈酒精濃度
    與支付金額對照表，請求判處有期徒刑三月等語。惟按關於
    刑之量定，係實體法上賦予法院得為自由裁量之事項，倘其
    未有逾越法律所規定之範圍，或濫用其權限，即不得任意指
    摘為違法（最高法院七十五年台上字第七○三三號判例意旨
    可資參照），且在同一犯罪事實與情節，如別無其他加重或
    減輕之原因，下級審量定之刑，亦無過重或失輕之不當情形
    ，則上級審法院對下級審法院之職權行使，原則上應予尊重
    （最高法院八十五年度台上字第二四四六號裁判意旨參照）
    。經查，被告所犯之刑法第一百八十五條之三之服用酒類不
    能安全駕駛動力交通工具而駕駛罪，其法定刑為「一年以下
    有期徒刑、拘役或三萬元以下罰金」，原審審酌被告之酒醉
    程度，仍駕駛汽車，對往來人車安全造成相當之危險，惟並
    未造成其他用路人損害等一切情狀，於法定刑度內量處被告
    拘役三十日，並諭知易科罰金之折算標準，難謂有何違法失
    當之處。檢察官雖認原審量刑過輕，然刑事處罰與行政裁罰
    其性質、效果及影響本非相同，已難相提並論。且拘役刑屬
    自由刑，原審判決所處拘役雖諭知得易科罰金，惟是否准予
    易科，執行檢察官仍應依修正前刑法第四十一條規定審酌，
    尚不得僅以所處拘役易科後之罰金數額，較行政罰鍰之金額
    為低，即認原判決量刑失當，是檢察官前揭上訴理由指稱原
    審量刑過輕等語，即非允洽，尚無足取。按行為後法律有變
    更者，適用行為時之法律；但行為後之法律有利於行為人者
    ，適用最有利於行為人之法律，刑法第二條第一項定有明文
    。又被告行為後，罰金罰鍰提高標準條例第二條業已刪除，
    而刑法第四十一條第一項之規定，已於九十四年一月七日修
    正，將易科罰金之折算標準，由「得以一元以上三元以下」
    折算一日，提高為「以新台幣一千元、二千元、三千元折算
    一日」，並於九十五年七月一日起施行，經比較新舊法結果
    ，以被告行為時之舊法有利於被告，是依刑法第二條第一項
    前段之規定，應適用被告行為時之舊法即修正前刑法第四十
    一條第一項前段、修正前罰金罰鍰提高標準條例第二條之規
    定，諭知易科罰金之折算標準。原審以被告罪證明確，因之
    適用刑事訴訟法第四百四十九條第一項前段、第四百五十四
    條第二項，刑法第一百八十五條之三、修正前第四十一條第
    一項前段，修正前罰金罰鍰提高標準條例第二條等規定，判
    處被告拘役三十日，並諭知如易科罰金，以銀元三百元折算
    一日。又以往實務見解，認原判決未及比較適用新舊法時，
    上訴後，雖比較結果以舊法有利於行為人，而原判決別無其
    他撤銷事由，仍應由本院以此為由撤銷改判。惟修正後之規
    定係以適用行為時法為原則，因此原判決雖未及比較適用，
    然上訴本院後，經比較新舊法，行為後之法律並非較有利於
    行為人，仍應適用行為時法，則原判決適用行為時法即無不
    當，自不構成撤銷之事由。經核原審認事用法均無不合，量
    刑亦屬妥適，檢察官以前揭理由提起上訴，為無理由，應予
    駁回。
據上論斷，依刑事訴訟法第四百五十五條之一第一項、第三項、
第三百七十三條、第三百六十八條、刑法第二條第一項前段，判
決如主文。
中    華    民    國    95    年    9     月    20    日
                  刑事第八庭    審判長法  官  朱光國
                                      法  官  鍾堯航
                                      法  官  洪俊誠
以上正本證明與原本無異。
；不得上訴。
                                      書記官  蕭榮峰
中    華    民    國    95    年    9     月    20    日
附錄論罪科刑實體法條文：
刑法第185條之3：
服用毒品、麻醉藥品、酒類或其他相類之物，不能安全駕駛動力
交通工具而駕駛者，處一年以下有期徒刑、拘役或三萬元以下罰
金。
中    華    民    國    95    年    9     月    20    日


司法院資訊處製作；財團法人民間司法改革基金會備份。
